# 关于同一控制下企业合并对比较报表调整的疑问

提问人：汨罗一中 263 时间：2019-07-26 11:06:57
请问：第（ 2 ）笔分录是将比较期间的留存收益转入资本公积，这个资本公积是合并层面的资本公积吗？如果不是，那假设 P 公司、S 公司在 20*6年单体报表资本公积余额均为 0 ，那第二笔分录是否不需要做？

回答人：chenyiwei
是合并层面的资本公积。按照准则的字面意思，如果合并报表层面的 “资本公积——资本溢价” 不足，则无需恢复留存收益。但个人对此有保留，建议确保足额恢复被合并方的留存收益，允许合并报表层面的资本公积出现负数。